【裁判字號】    99,訴,599
【裁判日期】    990701
【裁判案由】    清償借款
【裁判全文】
臺灣高雄地方法院民事判決               99年度訴字第599號
原      告  良京實業股份有限公司
法定代理人  乙○○
訴訟代理人  丙○○
            甲○○
被      告  丁○○
上列當事人間清償借款事件，本院於民國99年6 月30日言詞辯論
終結，判決如下：
    主  文
被告應給付原告如附表所示金額，及各如該附表所示利息暨違約
金。
訴訟費用新臺幣柒仟佰捌拾元由被告負擔。
    事實及理由
一、原告起訴主張：被告前於民國92年10月16日、94年3 月14日
    及同年月15日先後向台東區中小企業銀行（以下稱台東企銀
    ）申請個人信用貸款，分別借款新台幣（以下同）30萬、24
    萬元及20萬元（即附表所示債權），借款期限各自借款當日
    起分別至99年10月16日、101 年3 月14日及99年3 月15日止
    ，約定利率各為7.81 5% 、8.19% 及12% ，原定應於每月16
    日、14日及15日按月清償本息，如有逾期則視為全部到期，
    且逾期在6 個月以內者按週年利率10% 計算、超過6 個月者
    則按週年利率20% 計算違約金。詎被告前自94年11月19日、
    同年月15日及同年月16日起即未依約還款，嗣由台東企銀將
    前述債權轉讓予原告，並依法通知被告在案。為此爰依消費
    借貸之法律關係提起本件訴訟等語，並聲明如主文第1 項所
    示。
二、被告則以：伊確實有向台東企銀借款，且原告所提出授信約
    定書亦均係本人簽名用印，但伊實係遭先前所投資之公司欺
    騙，而那家公司也已經倒閉等語。
三、本院之判斷：
    按稱消費借貸者，謂當事人一方移轉金錢或其他代替物之所
    有權於他方，而約定他方以種類、品質、數量相同之物返還
    之契約；借用人應於約定期限內，返還與借用物種類、品質
    、數量相同之物；又遲延之債務，以支付金錢為標的者，債
    權人得請求依法定利率計算之遲延利息。但約定利率較高者
    ，仍從其約定利率；另當事人得約定債務人於債務不履行時
    ，應支付違約金，民法第474 條第1 項、第478 條前段、第
    233 條第1 項及第250 條第1 項分別定有明文。查原告所主
    張前揭事實業據其提出授信約定書3 份、台東企銀讓售案件
    帳卡3 紙、債權讓與證明書及民眾日報登報內容各1 件為證
    ，且本院茲依該等文書所載借款金額、清償期限、利息及違
    約金等約定內容審核結果，俱與原告所述之情相符無誤。又
    參以被告既已自承其確有向台東企銀洽借款項及親自簽立授
    信約定書等情無訛，復對原告所主張前開債權數額均未加爭
    執，從而原告前揭主張應堪信為真實。至被告雖辯稱：伊係
    遭他人詐騙方始辦理借款云云，然此節既未據被告舉證以實
    其說，自難遽予採信。況縱令被告此部分所述之情為真，亦
    僅涉及被告得否另向該實施詐欺犯行之人請求損害賠償之問
    題，仍不得率爾執為對抗原告藉以免除清償本件債務之憑據
    。職是，原告本於消費借貸法律關係請求被告給付如附表所
    示所示債務本金、利息及違約金，洵屬正當，應予准許。
四、本件原告全部勝訴，訴訟費用即裁判費7380元自應由被告負
    擔。
五、據上論結，本件原告之訴有理由，依民事訴訟法第78條，判
    決如主文。
中    華    民    國    99    年    7     月    1     日
                  民事第六庭  法  官  陳明呈
正本係照原本作成。
如不服本判決，應於送達後20日內，向本院提出上訴狀並表明上
訴理由，如於本判決宣示後送達前提起上訴者，應於判決送達後
10日內補提上訴理由書（須附繕本）。
中    華    民    國    99    年    7     月    1     日
                              書記官  黃靖媛
附表（單位：新台幣）：
┌──┬───┬──────┬─────────────┬─────────────┐
│編號│借款人│請求金額    │利息                      │  違約金                  │
├──┼───┼──────┼─────────────┼─────────────┤
│    │丁○○│債務本金22萬│依左列數額自94年11月19日起│依左列數額自94年12月19日起│
│    │      │5725元      │至清償日止按週年利率7.815%│至清償日止，逾期在6 個月以│
│  │      │            │計算之利息                │內者，按左列週年利率之10% │
│    │      │            │                          │計算，超過6 個月者，按左列│
│    │      │            │                          │週年利率之20% 計算        │
├──┼───┼──────┼─────────────┼─────────────┤
│    │丁○○│債務本金22萬│依左列數額自94年11月15日起│依左列數額自94年12月15日起│
│    │      │2453元      │至清償日止按週年利率8.19% │至清償日止，逾期在6 個月以│
│  │      │            │計算之利息                │內者，按左列週年利率之10% │
│    │      │            │                          │計算，超過6 個月者，按左列│
│    │      │            │                          │週年利率之20% 計算        │
├──┼───┼──────┼─────────────┼─────────────┤
│    │丁○○│債務本金17萬│依左列數額自94年11月16日起│依左列數額自94年12月16日起│
│    │      │9709元      │至清償日止按週年利率12% 計│至清償日止，逾期在6 個月以│
│  │      │            │算之利息                  │內者，按左列週年利率之10% │
│    │      │            │                          │計算，超過6 個月者，按左列│
│    │      │            │                          │週年利率之20% 計算        │
└──┴───┴──────┴─────────────┴─────────────┘

司法院資訊處製作；財團法人民間司法改革基金會備份。
